臺灣高等法院臺中分院民事裁定　96年度抗字第550號
抗　告　人　甲○○
抗告人因與債務人劉志中間清償票款強制執行事件，對於中華民
國96年10月5日臺灣苗栗地方法院95年度執字第11507號所為裁定
提起抗告，本院裁定如下：
      主      文
抗告駁回。
抗告程序費用由抗告人負擔。
      理      由
一、本件抗告人對債務人劉志中所有財產聲請強制執行，債務人
    劉志中於執行程序中死亡，原執行法院命抗告人補正債務人
    劉志中之遺產管理人，抗告人無正當理由逾期而不為，原執
    行法院爰依強制執行法第28條之1第1款之規定，駁回抗告人
    強制執行之聲請。
二、抗告意旨略以：(一)本件抗告人聲請強制執行後接獲原執行法
    院通知應補正遺產管理人，抗告人立即向苗栗地方法院家事
    法庭提出指定遺產管理人聲請，不料在聲請途中家裡發生遽
    變因父親往生，在後續處理繁忙喪事中遺忘需回函原執行法
    院，以致延誤，懇請諒查。(二)該強制執行案件已讓抗告人費
    盡心力配合原執行法院處理花費甚多，不應在最後時刻被駁
    回聲請，且再度聲請強制執行將又浪費金錢及物力，懇請體
    諒抗告人剛剛受喪父之痛能將原駁回裁定廢棄，並將強制執
    行案繼續審理云云。
三、按強制執行程序債權人於執行程序中應為一定必要之行為，
    無正當理由而不為，經執行法院再定期限命為該行為，無正
    當理由逾期仍不為，致不能進行時，執行法院得以裁定駁回
    其強制執行之聲請，並於裁定確定後，撤銷已為之執行處分
    ，強制執行法第28條之1第1款定有明文。蓋民事強制執行之
    進行恆需債權人之一定行為，諸如債權人應預納執行費、鑑
    定費、測量費，將拍賣公告刊登新聞紙，引導執行人員前往
    現場查封、拍賣、勘測、查報財產、代辦繼承登記等均是，
    此為債權人應為一定必要之行為，債權人若不為此一定行為
    ，執行程序即難開始或繼續進行，故如債權人無正當理由而
    不為，經執行法院再定期限命為該行為，無正當理由逾期仍
    不為致不能進行強制執行，執行法院自得駁回其強制執行之
    聲請。次依強制執行法第5條第2項規定，即使強制執行開始
    後，債務人方死亡者，亦應對其遺產續行執行；再依民法第
    1178條第2項規定，無親屬會議或親屬會議未於前條所定期
    限內選定遺產管理人者，利害關係人或檢察官，得聲請法院
    選任遺產管理人，並由法院依前項規定為公示催告。經查，
    本件抗告人聲請強制執行後，債務人劉志中於執行程序中死
    亡，其繼承人全體拋棄繼承，原執行法院先後於民國96年9
    月4日及96年9月18日通知抗告人依民法第1178條第2項規定
    補正債務人劉志中之遺產管理人，抗告人已分別於96年9月
    ll日及96年9月25日收受原執行法院上開通知，有送達證書2
    紙附於原執行卷可稽，惟抗告人逾期並未補正，致使本件執
    行程序無法繼續進行，原執行法院因而依前開規定，駁回抗
    告人強制執行之聲請，並無違誤。抗告人謂因其父親往生，
    在處理繁忙喪事中遺忘需回函原執行法院云云，難認為正當
    理由。
四、抗告人之強制執行聲請雖遭駁回，惟仍可據原執行名義另行
    聲請強制執行，無損其權利之行使，其提起本件抗告，不能
    謂有理由。
五、據上論結，本件抗告為無理由，依強制執行法第30條之1，
    民事訴訟法第495條之1第1項、第449條第1項、第95條、第
    78條，裁定如主文。
中　　華　　民　　國　　96　　年　　11　　月　　15　　日
                  民事第五庭    審判長法　官  林陳松
　　　　　　　　　　　      　　　　　法　官  鄭金龍
　　　　　　　　　　　      　　　　　法　官  王重吉
以上正本係照原本作成。
不得再抗告。
                                      書記官  紀美鈺
中　　華　　民　　國　　96　　年　　11　　月　　15　　日
                                                      Ｍ
